---
params: 
  title: ""
  publication_date: ""
  doi: ""
output: 
  html_document:
    anchor_sections: false
    theme: null
    highlight: null
    mathjax: null
    css: ["style.css", "https://fonts.googleapis.com/css?family=Source+Sans+Pro:400,700&display=swap"]
    self_contained: true
title: "`r params$title`"
editor_options: 
  chunk_output_type: console
---

```{r general-setup, include=FALSE}
## This file contains the ENGLISH version of the data story

# Set general chunk options
knitr::opts_chunk$set(
  echo = FALSE, fig.showtext = TRUE, fig.retina = 3,
  fig.align = "center", warning = FALSE, message = FALSE
)

# Install snf.datastory package if not available, otherwise load it
if (!require("snf.datastory")) {
  if (!require("devtools")) {
    install.packages("devtools")
    library(devtools)
  }
  install_github("snsf-data/snf.datastory")
  library(snf.datastory)
}

# Load packages
library(tidyverse)
library(lubridate)
library(scales)
library(conflicted)
library(jsonlite)
library(here)
library(ggiraph)
library(dbplyr)
library(snfverse)
library(kableExtra)
library(ggpubr)
library(readr)
library(ggh4x)

# Conflict preferences
conflict_prefer("filter", "dplyr")
conflict_prefer("get_datastory_theme", "snf.datastory")
conflict_prefer("get_datastory_scheme", "snf.datastory")

# Increase showtext package font resolution
showtext_opts(dpi = 320)

# Set the locale for date formatting (Windows)
Sys.setlocale("LC_TIME", "English")

# Create function to print number with local language-specific format
print_num <- function(x) snf.datastory::print_num(x, lang = "de")

# Knitr hook for local formatting of printed numbers
knitr::knit_hooks$set(
  inline <- function(x) {
    if (!is.numeric(x)) {
      x
    } else {
      print_num(x)
    }
  }
)
```

```{r print-header-infos, results='asis'}
# Add publication date to header
cat(format(as_datetime(params$publication_date), "%d.%m.%Y"))

# Register the Google font (same as Data Portal, is not loaded twice)
cat(paste0(
  "<link href='https://fonts.googleapis.com/css?family=",
  "Source+Sans+Pro:400,700&display=swap' rel='stylesheet'>"
))
```

```{r story-specific-setup, include=FALSE, message=FALSE}
# Load data
df <- read_csv("data/fellowships.csv")

# Set story-specific variables etc. here
color_scheme <- get_datastory_scheme()

country_name_map <- c(
  "USA", "Grossbritannien", "Deutschland", "Frankreich",
  "Kanada", "Australien", "Niederlande", "Italien",
  "Schweden", "Spanien", "Österreich", "Belgien"
)
names(country_name_map) <- c(
  "US", "UK", "DE", "FR",
  "CA", "AU", "NL", "IT",
  "SE", "ES", "AT", "BE"
)

df <- df %>%
  mutate(Country = case_when(
    Country == "United States" ~ "USA",
    Country == "United Kingdom" ~ "Grossbritannien",
    Country == "Germany" ~ "Deutschland",
    Country == "Australia" ~ "Australien",
    Country == "Netherlands" ~ "Niederlande",
    Country == "Austria" ~ "Österreich",
    Country == "France" ~ "Frankreich",
    Country == "Canada" ~ "Kanada",
    TRUE ~ Country
  ))

thresh_high <- 200 # 7 countries
thresh_mid <- 90 # 12 countries
thresh_low <- 40 # 16 countries

# Construct total per year df to be able to calculate percentages
total_per_year <- df %>%
  group_by(CallDecisionYear) %>%
  summarise(total_per_year = n())

df <- df %>%
  inner_join(total_per_year, by = "CallDecisionYear")

################################################################################
### Total per year:  observe that there were the most fellowships 2010-2012,
###                  and the numbers since then are lower
### Plot 3: Include this plot at the end of the story


label_xs <- c(2018, 2018)
label_ys <- c(430, 640)
type <- c("Fellowships", "Institutions")
df_labels <- data.frame(label_xs, label_ys, type)
library(ggiraph)
gg_total_per_year <- df %>%
  group_by(CallDecisionYear, Number) %>%
  summarise(n = n()) %>%
  group_by(CallDecisionYear) %>%
  summarise(Institutionen = sum(n), Stipendien = n()) %>%
  gather(key = "type", value = "count", c(Stipendien, Institutionen))

# Make plot
gg_total_per_year_plot <- gg_total_per_year %>%
  ggplot(aes(
    x = CallDecisionYear, y = count, color = type,
    group = type,
    # Define tooltip text for ggiraph
    tooltip = paste0(
      "Typ: ", type, "<br>",
      "Anzahl: ", count, "<br>",
      "Jahr: ", CallDecisionYear, "<br>"
    ),
    # Highlight all of the points with the same color when hovering
    # over it (ggiraph)
    data_id = rownames(gg_total_per_year)
  )) +
  geom_line(size = 0.5) +
  geom_point_interactive(shape = 16, size = 2.5) +
  # geom_point(size = 2.5,
  #            aes(CallDecisionYear, count)) +
  scale_y_continuous(limits = c(0, 700)) +
  scale_x_continuous(breaks = seq(2005, 2020, 3)) +
  scale_color_manual(values = c(
    color_scheme[3],
    color_scheme[1]
  )) +
  get_datastory_theme(gridline_axis = "y") +
  # Adds space between legend item pairs
  theme(legend.text = element_text(margin = margin(r = .5, unit = "cm"))) +
  theme( # legend.position = "none",
    axis.title.x = element_blank(),
    axis.title.y = element_blank(),
    # Blue background for plot, same as for box background
    panel.grid.major = element_blank(),
    panel.grid.minor = element_blank(),
    panel.background = element_rect(fill = "#DAF1FC", colour = "#DAF1FC"),
    plot.background = element_rect(fill = "#DAF1FC", colour = "#DAF1FC"),
    legend.background = element_rect(fill = "#DAF1FC", colour = "#DAF1FC")
  )
gg_total_per_year_plot

# # Look at number of institutions/fellowship per year
# multi_institutes <- df %>%
#   group_by(CallDecisionYear, Number) %>%
#   summarise(n_institutes = n()) %>%
#   group_by(CallDecisionYear) %>%
#   summarise(n = n(),
#             sum = sum(n_institutes),
#             mean = mean(n_institutes),
#             sd = sd(n_institutes))
# multi_institutes

################################################################################
# Figure 1:
# combine last 10/15 years of data together, bar plot of top countries

countries_all_years <- df %>%
  group_by(CountryIsoCode, Country, Continent) %>%
  summarise(n = n()) %>%
  arrange(desc(n)) %>%
  # mutate(CountryIsoCode_mod = ifelse(n < thresh_low, "Other", CountryIsoCode))
  # Group continents for non-Europe/North America
  mutate(CountryIsoCode_mod = case_when(
    Continent %in% c("Africa", "Latin America", "Asia") ~ Continent,
    n < thresh_low ~ "Other",
    TRUE ~ CountryIsoCode
  ))



# Add "other" coutry demarcation to data, for optional inspection later
df <- countries_all_years %>%
  ungroup() %>%
  select(CountryIsoCode, CountryIsoCode_mod) %>%
  right_join(df, by = "CountryIsoCode")


# Make barplot for all years
gg_all_years_bar <- countries_all_years %>%
  filter(n > thresh_mid) %>%
  ggplot(aes(x = reorder(CountryIsoCode, -n), y = n)) + # Order numerically
  geom_bar(stat = "identity", fill = color_scheme[1]) +
  geom_text(aes(
    y = n + 100,
    label = paste0(print_num(n))
  ),
  size = 3, family = "Source Sans Pro",
  color = "#4d4d4d"
  ) +
  get_datastory_theme(gridline_axis = "y") +
  theme(
    axis.title.x = element_blank(),
    axis.title.y = element_blank()
  )
# gg_all_years_bar


################################################################################
# Figure 2:
# Plot trend lines for interesting countries

plot_trend_lines <- function(df, trendy_ctries) {
  df_here <- df %>%
    filter(CountryIsoCode %in% trendy_ctries) %>%
    group_by(CountryIsoCode, Country, CallDecisionYear, total_per_year) %>%
    summarise(n = n()) %>%
    mutate(pctg = n / total_per_year) %>%
    ungroup() %>%
    mutate(CountryIsoCode = factor(CountryIsoCode, trendy_ctries))


  # max_y <- max(df_here$n) + 0.1 * max(df_here$n)
  max_y <- max(df_here$pctg) + 0.1 * max(df_here$pctg)

  gg <- df_here %>%
    # group_by(Country) %>%
    ggplot(aes(
      x = CallDecisionYear, y = pctg, colour = Country,
      tooltip = paste0(
        "Land: ", Country, "<br>",
        "Anteil: ", paste0(round(pctg * 100, 1), "%"),
        "<br>",
        "Anzahl: ", n, "<br>",
        "Jahr: ", CallDecisionYear, "<br>"
      ),
      data_id = rownames(df_here)
    )) +
    geom_line(aes(group = Country), size = 0.5, color = color_scheme[1]) +
    geom_point_interactive(shape = 16, size = 2.5, color = color_scheme[1]) +
    # ylim(0, max_y) +
    scale_x_continuous(breaks = seq(2005, 2020, 5)) +
    scale_y_continuous(labels = percent_format(accuracy = 1), 
                       limits = c(0, max_y)) +
    get_datastory_theme(gridline_axis = "y") +
    theme(
      legend.position = "none",
      panel.spacing = unit(4, "lines"),
      axis.title.y = element_blank(),
      axis.title.x = element_blank(),
      strip.text = element_text(hjust = 0)
    ) +
    facet_wrap(~CountryIsoCode, ncol = 2, 
               labeller = labeller(CountryIsoCode = country_name_map)) +
    theme(
      strip.text = element_text(margin = margin()),
      panel.spacing = unit(1, "lines")
    )
}

# "Fellowships to the US and the UK"
gg_trendy_US <- plot_trend_lines(df, c("US", "UK"))
trendy_ctries <- c("DE", "FR", "CA", "AU", "NL", "AT")
# "A selection of interesting trendlines"
gg_trendy_rest <- plot_trend_lines(df, trendy_ctries)
# gg_trendy_rest
# gg_trendy_US

girify <- function(obj, height_svg = 4) {
  girafe(
    ggobj = obj,
    height_svg = height_svg,
    options = list(
      opts_toolbar(saveaspng = FALSE),
      opts_hover(css = "fill:#ff0000;stroke:#000000;"),
      opts_tooltip(
        css = get_ggiraph_tooltip_css(),
        opacity = 0.6,
        delay_mouseover = 0,
        delay_mouseout = 0
      )
    )
  )
}

df_europe <- df %>%
  # Subset continental Europe ("Europe" without UK)
  filter(
    Continent %in% "Europe",
    CountryIsoCode != "UK"
  ) %>%
  group_by(Continent, CallDecisionYear, total_per_year) %>%
  summarise(n = n()) %>%
  mutate(pctg = n / total_per_year) %>%
  ungroup() %>%
  # As we've excluded UK, the continent is continental Europe
  mutate(Continent = if_else(Continent == "Europe",
    "Kontinentaleuropa",
    Continent
  ))

gg_europe <- df_europe %>%
  ggplot(aes(
    x = CallDecisionYear, y = pctg, colour = Continent,
    tooltip = paste0(
      "Kontinent: ", Continent, "<br>",
      "Anteil: ", paste0(round(pctg * 100, 1), "%"),
      "<br>",
      "Anzahl: ", n, "<br>",
      "Jahr: ", CallDecisionYear, "<br>"
    ),
    data_id = CallDecisionYear
  )) +
  geom_line(aes(group = Continent), size = 0.5, color = color_scheme[1]) +
  geom_point_interactive(shape = 16, size = 2.5, color = color_scheme[1]) +
  scale_x_continuous(breaks = seq(2005, 2020, 5)) +
  scale_y_continuous(labels = percent_format(accuracy = 1)) +
  get_datastory_theme(gridline_axis = "y") +
  theme(
    panel.spacing = unit(4, "lines"),
    axis.title.y = element_blank(),
    axis.title.x = element_blank(),
    strip.text = element_text(hjust = 0)
  ) +
  theme(
    strip.text = element_text(margin = margin()),
    panel.spacing = unit(1, "lines"),
    plot.title = element_text(size = 9)
  ) +
  ggtitle("Kontinentaleuropa") +
  expand_limits(y = 0)

ggiraph_trendy_US <- girafe(
  ggobj = cowplot::plot_grid(gg_europe,
    gg_trendy_US,
    nrow = 2
  ),
  options = list(
    opts_toolbar(saveaspng = FALSE),
    opts_hover(css = "fill:#ff0000;stroke:#000000;"),
    opts_tooltip(
      css = get_ggiraph_tooltip_css(),
      opacity = 0.6,
      delay_mouseover = 0,
      delay_mouseout = 0
    )
  )
)
ggiraph_trendy_rest <- girify(gg_trendy_rest)
ggiraph_total_per_year <- girify(gg_total_per_year_plot)


pool <- fetch_pool()

amount_granted <- tbl(pool, in_schema("app", "Application")) %>%
  select(
    Number,
    AmountGranted
  ) %>%
  collect()

df <- df %>%
  left_join(amount_granted, by = "Number")

avg_grant_2021 <- df %>%
  filter(CallDecisionYear == 2021) %>%
  summarise(yearly_average = mean(AmountGranted, na.rm = TRUE)) %>%
  round(-3) %>%
  print_num()
```

<!-- Short lead (2-3 sentences) in bold -->

__Jedes Jahr fördert der SNF Hunderte von jungen Forschenden, die für einen mehrjährigen Forschungsaufenthalt ins Ausland gehen. Doch wo genau gehen sie hin?__

Die meisten dieser Forschenden haben in der Schweiz ein Doktorat oder einen medizinischen Abschluss erworben. Anschliessend gehen sie mit einem <a href="http://www.snf.ch/en/funding/careers/postdoc-mobility/Pages/default.aspx" target="_blank">Postdoc.Mobility-Stipendium</a> des SNF ins Ausland, wo sie ihre Forschung fortsetzen. Der durchschnittliche Förderbeitrag des auf zwei Jahre ausgelegten Stipendiums belief sich 2021 auf `r avg_grant_2021` Franken. Ziel dieser rund 400 Aufenthalte pro Jahr ist es, bestehendes Wissen der Forschenden zu vertiefen, die wissenschaftliche Unabhängigkeit zu stärken und das Profil zu schärfen, bevor die Rückkehr in die Schweiz für die weitere Laufbahn erfolgt. Solche Aufenthalte tragen auch zur Vernetzung der Schweiz mit der internationalen Forschungsgemeinschaft bei.

### Meistbesuchte Länder

Die nachfolgende Abbildung zeigt, welche Zielländer zwischen 2005 und 2021 im Rahmen von Postdoc.Mobility-Stipendien am häufigsten besucht wurden. Vier der sechs meistbesuchten Länder sind englischsprachig, die anderen beiden sind Deutschland und Frankreich.


<div class="plot-box">
<div class="plot-title">Meistbesuchte Gastländer von Postdoc.Mobility</div>
```{r all_years, out.width="75%", fig.height=4}
gg_all_years_bar
```
<div class="caption">
Alle Aufenthalte in Postdoc.Mobility-Gastländern zwischen 2005 und 2021.
</div>
</div>

### Trends im Verlauf der Jahre

Die USA werden nach wie vor mit Abstand am häufigsten besucht, der Trend zeigt jedoch seit 2013 nach unten. Dieser Rückgang könnte teilweise auf die politische Situation mit einer restriktiveren Einwanderungspolitik zurückzuführen sein. Interessanterweise ist die Zahl der Postdoc.Mobility-Aufenthalte in Grossbritannien mehr oder weniger stabil geblieben, auch nach dem Brexit. Daneben ist ganz Kontinentaleuropa in der Gunst der Beitragsempfangenden gestiegen, was sich in einer steigenden Zahl von Aufenthalten widerspiegelt.


<div class="plot-box">
<div class="plot-title">Stipendien in Kontinentaleuropa, in den USA und in Grossbritannien</div>
```{r trends1, fig.height=2}
ggiraph_trendy_US
```
<div class="caption">
Jährlicher Prozentsatz aller Postdoc.Mobility-Stipendien für Kontinentaleuropa, die USA und Grossbritannien.
</div>
</div>

Einige Länder mit interessanten Trends sind nachfolgend dargestellt. Frankreich war 2012–2013 sehr gefragt, unmittelbar danach ging die Zahl der Besuche markant zurück. In den letzten Jahren zieht das Land wieder mehr Nachwuchsforschende an. Die niedrigere Zahl von Aufenthalten in den USA ging nicht mit einem Anstieg in anderen englischsprachigen Ländern einher: Sowohl in Kanada als auch in Australien war ein leichter Abwärtstrend zu verzeichnen. Dagegen stieg der Anteil der Aufenthalte in Deutschland, den Niederlanden und Österreich im Allgemeinen.

Für die nicht aufgeführten Länder waren keine speziellen mehrjährigen Trends beim Anteil an den Postdoc.Mobility-Aufenthalten zu beobachten.

<div class="plot-box">
<div class="plot-title">Weitere vielbesuchte Länder</div>
```{r trends2, out.width="100%", fig.height=6}
ggiraph_trendy_rest
```
<div class="caption">
Jährlicher Anteil der Postdoc.Mobility-Aufenthalte in ausgewählten Ländern. Für die nicht aufgeführten Länder waren keine auffälligen Trends festzustellen.
</div>
</div>

Die nachfolgende Abbildung zeigt die Zahl der Stipendien nach Kontinenten und Forschungsbereichen (GSW: Geistes- und Sozialwissenschaften, MINT: Mathematik, Natur- und Ingenieurwissenschaften, LW: Lebenswissenschaften). In Nordamerika und Ozeanien ist die Zahl der Stipendien in den Lebenswissenschaften höher, während in den übrigen Kontinenten die Sozial- und Geisteswissenschaften am häufigsten vertreten sind. Besonders niedrig ist die Zahl der Stipendien in Lateinamerika und Afrika. Bei diesen Zahlen wurde Mexiko zu Lateinamerika gezählt.

<div class="plot-box">
<div class="plot-title">Stipendien nach Forschungsbereichen und Kontinenten</div>
```{r, out.width="100%", fig.height=5.5}
# df %>%
# count(Continent)

df %>%
  group_by(Continent) %>%
  count(research_area) %>%
  mutate(
    max = max(n),
    research_area = case_when(
      research_area == "SSH" ~ "GSW",
      research_area == "MINT" ~ "MINT",
      research_area == "LS" ~ "LW",
      TRUE ~ research_area
    ),
    research_area = factor(research_area,
      levels = c("GSW", "MINT", "LW")
    ),
    Continent = case_when(
      Continent == "Africa" ~ "Afrika",
      Continent == "North America" ~ "Nordamerika",
      Continent == "Europe" ~ "Europa",
      Continent == "Asia" ~ "Asien",
      Continent == "Oceania" ~ "Ozeanien",
      Continent == "Latin America" ~ "Lateinamerika",
      TRUE ~ Continent
    ),
    Continent = factor(Continent,
      levels = c(
        "Nordamerika", "Europa",
        "Ozeanien", "Asien",
        "Afrika", "Lateinamerika"
      )
    )
  ) %>%
  ggplot(aes(x = research_area, y = n)) +
  geom_bar(stat = "identity", fill = color_scheme[1], width = 0.4) +
  geom_text(aes(
    y = n + max * 0.1,
    label = print_num(n)
  ),
  size = 2.5, family = "Source Sans Pro",
  color = "#4d4d4d"
  ) +
  get_datastory_theme(gridline_axis = "y") +
  theme(
    axis.title.x = element_blank(),
    axis.title.y = element_blank()
  ) +
  facet_wrap(~Continent, ncol = 2, nrow = 3, scales = "free")
```
<div class="caption">
Anzahl der Postdoc.Mobility-Stipendien nach Forschungsbereichen und Kontinenten. Mexiko wurde zu Lateinamerika gerechnet.
</div>
</div>


Der Anteil der Stipendien für europäische Länder ist in den letzten Jahren gestiegen, der Anteil von Ozeanien und Nordamerika hingegen seit 2015 gesunken. Der Rückgang in Ozeanien nach 2020 ist möglicherweise auch auf die sehr restriktiven Einreisebestimmungen während der Pandemie zurückzuführen, insbesondere in Australien und Neuseeland. Die Zahl der Stipendien für Asien ist relativ gering geblieben.

<div class="plot-box">
<div class="plot-title">Stipendien nach Forschungsbereichen auf den vier meistbesuchten Kontinenten im Zeitverlauf</div>
```{r, out.width="100%", fig.height=10}
total <- df %>%
  filter(Continent %in% c("Europe", "North America", "Oceania", "Asia")) %>%
  group_by(CallDecisionYear, Continent, total_per_year) %>%
  count(CallDecisionYear, Continent) %>%
  mutate(research_area = "Total")

total_ra <- df %>%
  filter(Continent %in% c("Europe", "North America", "Oceania", "Asia")) %>%
  group_by(CallDecisionYear, Continent, total_per_year) %>%
  count(research_area)

counts <- rbind(total, total_ra)

counts <- counts %>%
  mutate(pctg = n / total_per_year)

counts_plot <- counts %>%
  # ungroup() %>%
  # group_by(CallDecisionYear, Continent) %>%
  mutate(
    research_area = case_when(
      research_area == "SSH" ~ "GSW",
      research_area == "MINT" ~ "MINT",
      research_area == "LS" ~ "LW",
      TRUE ~ research_area
    ),
    research_area = factor(research_area,
      levels = c("GSW", "MINT", "LW", "Total")
    ),
    Continent = case_when(
      Continent == "North America" ~ "Nordamerika",
      Continent == "Europe" ~ "Europa",
      Continent == "Asia" ~ "Asien",
      Continent == "Oceania" ~ "Ozeanien",
      TRUE ~ Continent
    ),
    Continent = factor(Continent,
      levels = c(
        "Nordamerika",
        "Europa",
        "Ozeanien",
        "Asien"
      )
    )
  ) %>%
  group_by(Continent) %>%
  mutate(limit = max(n)) %>%
  ggplot(aes(x = CallDecisionYear, y = pctg, color = research_area)) +
  geom_line(mapping = aes(x = CallDecisionYear), size = 0.5) +
  geom_point_interactive(aes(
    tooltip = paste0(
      "Länder: ", Continent, "<br>",
      "Wissenschaftsgebiet: ",
      research_area, "<br>",
      "Anteil: ",
      paste0(round(pctg * 100), "%"),
      "<br>",
      "Anzahl: ", n, "<br>",
      "Jahr: ", CallDecisionYear, "<br>"
    ),
    data_id = rownames(counts)
  ),
  shape = 16,
  size = 2.5
  ) +
  scale_color_manual(values = color_scheme) +
  get_datastory_theme(gridline_axis = "y") +
  theme(
    axis.title.x = element_blank(),
    axis.title.y = element_blank(),
    plot.margin = unit(x = c(-2, 0, 0, 0), units = "mm"),
    strip.text.x = element_text(size = 7),
    panel.spacing = unit(0, "lines")
  ) +
  facet_wrap(~Continent, nrow = 2, ncol = 2, scales = "free_y",
             shrink = FALSE) +
  expand_limits(y = c(0, 0.1)) +
  # Insert individual scales for the facetted plots using ggh4x, so we can
  # set individual limits for the four continents
  facetted_pos_scales(
    y = list(
      Continent == "Nordamerika" ~
        scale_y_continuous(
          limits = c(0, 0.7),
          labels = percent_format(accuracy = 1)
        ),
      Continent == "Europa" ~
        scale_y_continuous(
          limits = c(0, 0.7),
          labels = percent_format(accuracy = 1)
        ),
      Continent == "Ozeanien" ~
        scale_y_continuous(
          limits = c(0, 0.1),
          labels = percent_format(accuracy = 1)
        ),
      Continent == "Asien" ~
        scale_y_continuous(
          limits = c(0, 0.1),
          labels = percent_format(accuracy = 1)
        )
    )
  )

girify(counts_plot)
```
<div class="caption">
Jährlicher prozentualer Anteil der Postdoc.Mobility-Stipendien nach Forschungsbereichen auf den vier meistbesuchten Kontinenten im Laufe des Analysezeitraums. Die übrigen Kontinente sind aufgrund der geringen Anzahl Stipendien nicht dargestellt. Hinweis: Die y-Achse in den beiden Diagrammen in der oberen Reihe weist eine andere Skala auf als in den beiden Diagramme in der unteren Reihe.
</div>
</div>

Die folgenden Tabellen zeigen, welcher Betrag durchschnittlich nach Kontinent pro Jahr für Postdoc.Mobility-Stipendien vergeben wurde, sowie den Gesamtbetrag, der seit 2005 für die einzelnen Forschungsbereiche und Kontinente vergeben wurde. Wichtig ist der Hinweis, dass die Höhe der Stipendien hauptsächlich von den Lebenshaltungskosten im Zielland abhängt.


<div class="plot-box">
<div class="plot-title">Durchschnittlicher Betrag pro Postdoc.Mobility-Stipendium (in Schweizer Franken) nach Kontinent, von 2005–2021</div>

```{r}
average <- df %>%
  group_by(Continent) %>%
  mutate(Continent = case_when(
    Continent == "North America" ~ "Nordamerika",
    Continent == "Europe" ~ "Europa",
    Continent == "Asia" ~ "Asien",
    Continent == "Oceania" ~ "Ozeanien",
    Continent == "Latin America" ~ "Lateinamerika",
    Continent == "Africa" ~ "Afrika",
    TRUE ~ Continent
  )) %>%
  summarise(amount_granted = mean(AmountGranted, na.rm = TRUE)) %>%
  arrange(desc(amount_granted)) %>%
  mutate(amount_granted = print_num(round(amount_granted)))

average %>%
  kable(
    linesep = "",
    booktabs = TRUE,
    col.names = c("Kontinent", "Durchschnittlicher ausbezahlter Betrag"),
    label = "continent_average_amount",
    table.attr = "style='width:55%;'", 
    align = c("l", "r")
  ) %>%
  kable_styling(
    position = "center",
    htmltable_class = "lightable-striped",
    html_font = "\"Source Sans Pro\""
  ) %>%
  kable_paper(
    latex_options = c("striped", "hold_position"),
    html_font = "\"Source Sans Pro\""
  )
```


</div>


<div class="plot-box" style="overflow-x: auto;">
<div class="plot-title">Gesamtbetrag (in Schweizer Franken), der von 2005–2021 für die einzelnen Forschungsbereiche und Kontinente vergeben wurde</div>

```{r}
amounts <- df %>%
  group_by(Continent, research_area) %>%
  mutate(
    Continent = case_when(
      Continent == "North America" ~ "Nordamerika",
      Continent == "Europe" ~ "Europa",
      Continent == "Asia" ~ "Asien",
      Continent == "Oceania" ~ "Ozeanien",
      Continent == "Latin America" ~ "Lateinamerika",
      TRUE ~ Continent
    ),
    research_area = case_when(
      research_area == "SSH" ~ "GSW",
      research_area == "MINT" ~ "MINT",
      research_area == "LS" ~ "LW",
      TRUE ~ research_area
    )
  ) %>%
  summarise(amount_granted = sum(AmountGranted, na.rm = TRUE)) %>%
  ungroup() %>%
  # Ordering
  mutate(research_area = fct_relevel(research_area, c("GSW", "MINT", "LW"))) %>%
  arrange(Continent, research_area) %>%
  pivot_wider(names_from = research_area, values_from = amount_granted)

total <- print_num(sum(apply(amounts[, -1], 1, sum)))
sum1 <- c(print_num(apply(amounts[, -1], 1, sum)))
sum2 <- c("Total", print_num(apply(amounts[, -1], 2, sum)), "")

amounts <- sapply(amounts, print_num)

amounts <- cbind(amounts, unname(sum1))
colnames(amounts)[5] <- "Total" 
amounts <- rbind(amounts, unname(sum2))
amounts[7, 5] <- total

amounts %>%
  kable(
    linesep = "",
    booktabs = TRUE,
    col.names = c("Kontinent", "GSW", "MINT", "LW", "Total"),
    label = "continent_research_area_amount", 
    align = c("l", "r", "r", "r", "r")
  ) %>%
  kable_styling(
    position = "center",
    htmltable_class = "lightable-striped",
    html_font = "\"Source Sans Pro\"", 
    # bootstrap_options = c("responsive")
  ) %>%
  kable_paper(
    latex_options = c("striped", "hold_position"),
    html_font = "\"Source Sans Pro\""
  )
```

</div>

<div class='info-box'>

### Rückgang seit 2020

Die Zahlen beinhalten alle Versionen von Postdoc.Mobility-Stipendien, auch die älteren Instrumente Early und Advanced Postdoc.Mobility. Die meisten Postdocs verbringen den gesamten Aufenthalt an einer Institution, etwa ein Sechstel arbeitet an mehreren Orten. In dieser Datenauswertung wird jede Institution separat gezählt; Postdoc.Mobility-Beiträge für die Rückkehr in die Schweiz sind nicht berücksichtigt. Alle Forschenden haben zum Zeitpunkt des Stipendiums ihr Doktorat bereits abgeschlossen und galten als Postdocs. Dass seit 2020 weniger Stipendien vergeben werden, ist einerseits mit dem kleineren Budget im Jahr 2020 und andererseits mit der Zusammenführung von Early Postdoc.Mobility und Postdoc.Mobility im Jahr 2021 zu erklären.


<div class="plot-box">
<div class="plot-title">Anzahl Stipendien und insgesamt besuchte internationale Institutionen pro Jahr, 2005–2021</div>
<div style="">
```{r totals}
ggiraph_total_per_year
```
</div>
<div class="caption">
Anzahl Postdoc.Mobility-Stipendien und Anzahl besuchte Forschungseinrichtungen im Zeitverlauf.
</div>
</div>

Weitere Informationen stehen auf dem SNF Datenportal zur Verfügung – im Bereich <a href="https://data.snf.ch/key-figures/internationality" target="_blank">Internationalität</a> der SNF-Kennzahlen. Der dort verwendete Datensatz beinhaltet auch die Zahlen des Instruments Doc.Mobility. 


</div>

### Auf den Spuren unserer Postdocs

Der SNF möchte wissen, wie sich die Instrumente der Karriereförderung (inklusive Postdoc.Mobility) auf die Karrieren von Forschenden auswirken. Deshalb hat er 2018 die Studie <a href="https://careertrackercohorts.ch/" target="_blank">Career Tracker Cohorts (SNSF-CTC)</a> lanciert. Ziel ist es, Informationen über die Karrierewege von Beitragsempfangenden in der Postdoc-Förderung des SNF und über die mittel- und langfristigen Wirkungen der Laufbahnförderung des SNF zu gewinnen.

Daten, Text und der Code zu dieser Data Story sind auf <a href="https://github.com/snsf-data/datastory_fellowships_worldwide" target="_blank">Github</a> verfügbar und auf <a href="https://doi.org/10.46446/datastory.where-do-our-postdoc-mobility-grantees-go" target="_blank">Zenodo</a> archiviert. DOI: 10.46446/datastory.where-do-our-postdoc-mobility-grantees-go
 
