---
params: 
  title: ""
  publication_date: ""
  doi: ""
output: 
  html_document:
    anchor_sections: false
    theme: null
    highlight: null
    mathjax: null
    css: ["style.css", "https://fonts.googleapis.com/css?family=Source+Sans+Pro:400,700&display=swap"]
    self_contained: true
title: "`r params$title`"
editor_options: 
  chunk_output_type: console
---

```{r general-setup, include=FALSE}
## This file contains the ENGLISH version of the data story

# Set general chunk options
knitr::opts_chunk$set(
  echo = FALSE, fig.showtext = TRUE, fig.retina = 3,
  fig.align = "center", warning = FALSE, message = FALSE
)

# Install snf.datastory package if not available, otherwise load it
if (!require("snf.datastory")) {
  if (!require("devtools")) {
    install.packages("devtools")
    library(devtools)
  }
  install_github("snsf-data/snf.datastory")
  library(snf.datastory)
}

# Load packages
library(tidyverse)
library(lubridate)
library(scales)
library(conflicted)
library(jsonlite)
library(here)
library(ggiraph)
library(dbplyr)
library(snfverse)
library(kableExtra)
library(ggpubr)
library(readr)
library(ggh4x)

# Conflict preferences
conflict_prefer("filter", "dplyr")
conflict_prefer("get_datastory_theme", "snf.datastory")
conflict_prefer("get_datastory_scheme", "snf.datastory")

# Increase showtext package font resolution
showtext_opts(dpi = 320)

# Set the locale for date formatting (Windows)
Sys.setlocale("LC_TIME", "English")

# Create function to print number with local language-specific format
print_num <- function(x) snf.datastory::print_num(x, lang = "fr")

# Knitr hook for local formatting of printed numbers
knitr::knit_hooks$set(
  inline <- function(x) {
    if (!is.numeric(x)) {
      x
    } else {
      print_num(x)
    }
  }
)
```

```{r print-header-infos, results='asis'}
# Add publication date to header
cat(format(as_datetime(params$publication_date), "%d.%m.%Y"))

# Register the Google font (same as Data Portal, is not loaded twice)
cat(paste0(
  "<link href='https://fonts.googleapis.com/css?family=",
  "Source+Sans+Pro:400,700&display=swap' rel='stylesheet'>"
))
```

```{r story-specific-setup, include=FALSE, message=FALSE}
# Load data
df <- read_csv("data/fellowships.csv")

# Set story-specific variables etc. here
color_scheme <- get_datastory_scheme()

country_name_map <- c(
  "États-Unis", "Royaume-Uni", "Allemagne", "France",
  "Canada", "Australie", "Pays-Bas", "Italy",
  "Sweden", "Spain", "Autriche", "Belgium"
)
names(country_name_map) <- c(
  "US", "UK", "DE", "FR",
  "CA", "AU", "NL", "IT",
  "SE", "ES", "AT", "BE"
)

df <- df %>%
  mutate(Country = case_when(
    Country == "United States" ~ "États-Unis",
    Country == "United Kingdom" ~ "Royaume-Uni",
    Country == "Germany" ~ "Allemagne",
    Country == "Australia" ~ "Australie",
    Country == "Netherlands" ~ "Pays-Bas",
    Country == "Austria" ~ "Autriche",
    Country == "France" ~ "France",
    Country == "Canada" ~ "Canada",
    TRUE ~ Country
  ))

thresh_high <- 200 # 7 countries
thresh_mid <- 90 # 12 countries
thresh_low <- 40 # 16 countries

# Construct total per year df to be able to calculate percentages
total_per_year <- df %>%
  group_by(CallDecisionYear) %>%
  summarise(total_per_year = n())

df <- df %>%
  inner_join(total_per_year, by = "CallDecisionYear")

################################################################################
### Total per year:  observe that there were the most fellowships 2010-2012,
###                  and the numbers since then are lower
### Plot 3: Include this plot at the end of the story


label_xs <- c(2018, 2018)
label_ys <- c(430, 640)
type <- c("Fellowships", "Institutions")
df_labels <- data.frame(label_xs, label_ys, type)
library(ggiraph)
gg_total_per_year <- df %>%
  group_by(CallDecisionYear, Number) %>%
  summarise(n = n()) %>%
  group_by(CallDecisionYear) %>%
  summarise(Institutions = sum(n), Bourses = n()) %>%
  gather(key = "type", value = "count", c(Bourses, Institutions))

# Make plot
gg_total_per_year_plot <- gg_total_per_year %>%
  ggplot(aes(
    x = CallDecisionYear, y = count, color = type,
    group = type,
    # Define tooltip text for ggiraph
    tooltip = paste0(
      "Type : ", type, "<br>",
      "Nombre: ", count, "<br>",
      "Année : ", CallDecisionYear, "<br>"
    ),
    # Highlight all of the points with the same color when hovering
    # over it (ggiraph)
    data_id = rownames(gg_total_per_year)
  )) +
  geom_line(size = 0.5) +
  geom_point_interactive(shape = 16, size = 2.5) +
  # geom_point(size = 2.5,
  #            aes(CallDecisionYear, count)) +
  scale_y_continuous(limits = c(0, 700)) +
  scale_x_continuous(breaks = seq(2005, 2020, 3)) +
  scale_color_manual(values = c(
    color_scheme[3],
    color_scheme[1]
  )) + 
  get_datastory_theme(gridline_axis = "y") +
  # Adds space between legend item pairs
  theme(legend.text = element_text(margin = margin(r = .5, unit = "cm"))) + 
  theme( # legend.position = "none",
    axis.title.x = element_blank(),
    axis.title.y = element_blank(),
    # Blue background for plot, same as for box background
    panel.grid.major = element_blank(),
    panel.grid.minor = element_blank(),
    panel.background = element_rect(fill = "#DAF1FC", colour = "#DAF1FC"),
    plot.background = element_rect(fill = "#DAF1FC", colour = "#DAF1FC"),
    legend.background = element_rect(fill = "#DAF1FC", colour = "#DAF1FC")
  )
gg_total_per_year_plot

################################################################################
# Figure 1:
# combine last 10/15 years of data together, bar plot of top countries

countries_all_years <- df %>%
  group_by(CountryIsoCode, Country, Continent) %>%
  summarise(n = n()) %>%
  arrange(desc(n)) %>%
  # Group continents for non-Europe/North America
  mutate(CountryIsoCode_mod = case_when(
    Continent %in% c("Africa", "Latin America", "Asia") ~ Continent,
    n < thresh_low ~ "Other",
    TRUE ~ CountryIsoCode
  ))



# Add "other" coutry demarcation to data, for optional inspection later
df <- countries_all_years %>%
  ungroup() %>%
  select(CountryIsoCode, CountryIsoCode_mod) %>%
  right_join(df, by = "CountryIsoCode")


# Make barplot for all years
gg_all_years_bar <- countries_all_years %>%
  filter(n > thresh_mid) %>%
  ggplot(aes(x = reorder(CountryIsoCode, -n), y = n)) + # Order numerically
  geom_bar(stat = "identity", fill = color_scheme[1]) +
  geom_text(aes(
    y = n + 100,
    label = paste0(print_num(n))
  ),
  size = 3, family = "Source Sans Pro",
  color = "#4d4d4d"
  ) +
  get_datastory_theme(gridline_axis = "y") +
  theme(
    axis.title.x = element_blank(),
    axis.title.y = element_blank()
  )
# gg_all_years_bar


################################################################################
# Figure 2:
# Plot trend lines for interesting countries

plot_trend_lines <- function(df, trendy_ctries) {
  df_here <- df %>%
    filter(CountryIsoCode %in% trendy_ctries) %>%
    group_by(CountryIsoCode, Country, CallDecisionYear, total_per_year) %>%
    summarise(n = n()) %>%
    mutate(pctg = n / total_per_year) %>%
    ungroup() %>%
    mutate(CountryIsoCode = factor(CountryIsoCode, trendy_ctries))


  # max_y <- max(df_here$n) + 0.1 * max(df_here$n)
  max_y <- max(df_here$pctg) + 0.1 * max(df_here$pctg)

  gg <- df_here %>%
    # group_by(Country) %>%
    ggplot(aes(
      x = CallDecisionYear, y = pctg, colour = Country,
      tooltip = paste0(
        "Pays : ", Country, "<br>",
        "Pourcentage : ", paste0(round(pctg * 100, 1), " %"), "<br>",
        "Nombre : ", n, "<br>",
        "Année : ", CallDecisionYear, "<br>"
      ),
      data_id = rownames(df_here)
    )) +
    geom_line(aes(group = Country), size = 0.5, color = color_scheme[1]) +
    geom_point_interactive(shape = 16, size = 2.5, color = color_scheme[1]) +
    scale_x_continuous(breaks = seq(2005, 2020, 5)) +
    scale_y_continuous(labels = percent_format(accuracy = 1), 
                       limits = c(0, max_y)) +
    get_datastory_theme(gridline_axis = "y") +
    theme(
      legend.position = "none",
      panel.spacing = unit(4, "lines"),
      axis.title.y = element_blank(),
      axis.title.x = element_blank(),
      strip.text = element_text(hjust = 0)
    ) +
    facet_wrap(~CountryIsoCode, ncol = 2, 
               labeller = labeller(CountryIsoCode = country_name_map)) +
    theme(
      strip.text = element_text(margin = margin()),
      panel.spacing = unit(1, "lines")
    )
}

# "Fellowships to the US and the UK"
gg_trendy_US <- plot_trend_lines(df, c("US", "UK")) 
trendy_ctries <- c("DE", "FR", "CA", "AU", "NL", "AT")
# "A selection of interesting trendlines"
gg_trendy_rest <- plot_trend_lines(df, trendy_ctries) 




girify <- function(obj, height_svg = 4) {
  girafe(
    ggobj = obj,
    height_svg = height_svg,
    options = list(
      opts_toolbar(saveaspng = FALSE),
      opts_hover(css = "fill:#ff0000;stroke:#000000;"),
      opts_tooltip(
        css = get_ggiraph_tooltip_css(),
        opacity = 0.6,
        delay_mouseover = 0,
        delay_mouseout = 0
      )
    )
  )
}

df_europe <- df %>%
  # Subset continental Europe ("Europe" without UK)
  filter(
    Continent %in% "Europe",
    CountryIsoCode != "UK"
  ) %>%
  group_by(Continent, CallDecisionYear, total_per_year) %>%
  summarise(n = n()) %>%
  mutate(pctg = n / total_per_year) %>%
  ungroup() %>%
  # As we've excluded UK, the continent is continental Europe
  mutate(Continent = if_else(Continent == "Europe",
    "Europe continentale",
    Continent
  ))

gg_europe <- df_europe %>%
  ggplot(aes(
    x = CallDecisionYear, y = pctg, colour = Continent,
    tooltip = paste0(
      "Continent : ", Continent, "<br>",
      "Pourcentage : ", paste0(round(pctg * 100, 1), " %"), "<br>",
      "Nombre : ", n, "<br>",
      "Année : ", CallDecisionYear, "<br>"
    ),
    data_id = CallDecisionYear
  )) +
  geom_line(aes(group = Continent), size = 0.5, color = color_scheme[1]) +
  geom_point_interactive(shape = 16, size = 2.5, color = color_scheme[1]) +
  # ylim(0, max_y) +
  scale_x_continuous(breaks = seq(2005, 2020, 5)) +
  scale_y_continuous(labels = percent_format(accuracy = 1)) +
  get_datastory_theme(gridline_axis = "y") +
  theme(
    panel.spacing = unit(4, "lines"),
    axis.title.y = element_blank(),
    axis.title.x = element_blank(),
    strip.text = element_text(hjust = 0)
  ) +
  theme(
    strip.text = element_text(margin = margin()),
    panel.spacing = unit(1, "lines"),
    plot.title = element_text(size = 9)
  ) +
  ggtitle("Europe continentale") +
  expand_limits(y = 0)

ggiraph_trendy_US <- girafe(
  ggobj = cowplot::plot_grid(gg_europe,
    gg_trendy_US,
    nrow = 2
  ),
  options = list(
    opts_toolbar(saveaspng = FALSE),
    opts_hover(css = "fill:#ff0000;stroke:#000000;"),
    opts_tooltip(
      css = get_ggiraph_tooltip_css(),
      opacity = 0.6,
      delay_mouseover = 0,
      delay_mouseout = 0
    )
  )
)
ggiraph_trendy_rest <- girify(gg_trendy_rest)
ggiraph_total_per_year <- girify(gg_total_per_year_plot)


pool <- fetch_pool()

amount_granted <- tbl(pool, in_schema("app", "Application")) %>%
  select(
    Number,
    AmountGranted
  ) %>%
  collect()

df <- df %>%
  left_join(amount_granted, by = "Number")

avg_grant_2021 <- df %>%
  filter(CallDecisionYear == 2021) %>%
  summarise(yearly_average = mean(AmountGranted, na.rm = TRUE)) %>%
  round(-3) %>%
  print_num()
```

<!-- Short lead (2-3 sentences) in bold -->

__Le FNS envoie chaque année des centaines de chercheuses et de chercheurs en début de carrière dans le monde entier pour participer à des séjours de recherche internationaux pluriannuels. Où vont-ils?__

Pour la plupart, ces personnes ont terminé leur doctorat ou leur formation médicale en Suisse. Elles effectuent ensuite des recherches postdoctorales à l'étranger avec l’instrument de financement <a href="http://www.snf.ch/en/funding/careers/postdoc-mobility/Pages/default.aspx" target="_blank">Postdoc.Mobility</a> du FNS. Le montant moyen de ces bourses de deux ans est évalué à environ `r avg_grant_2021` francs suisses pour 2021. Ces séjours (environ 400 par an) permettent aux bénéficiaires d'approfondir leurs connaissances, d'accroître leur indépendance scientifique et d'améliorer leur profil, avant de revenir faire carrière en Suisse. Ils jouent également un rôle important dans les relations entre la Suisse et la communauté internationale de la recherche.


### Pays les plus fréquentés

Les destinations les plus fréquentées par les bénéficiaires d’une bourse Postdoc.Mobility, entre 2005 et 2021, sont présentées dans le graphique ci-dessous. Quatre des six premiers pays sont anglophones, les deux autres étant l'Allemagne et la France.

<div class="plot-box">
<div class="plot-title">Pays d'accueil Postdoc.Mobility les plus fréquentés</div>
```{r all_years, out.width="75%", fig.height=4}
gg_all_years_bar
```
<div class="caption">
Nombre total de séjours dans les destinations des bourses Postdoc.Mobility entre 2005 et 2021.
</div>
</div>



### Tendances au fil des ans

Si les États-Unis restent de loin le pays le plus fréquenté, sa popularité est en baisse depuis 2013. Cette baisse peut être en partie attribuable à la situation politique, avec une politique d'immigration plus restrictive. Fait intéressant, le nombre de séjours Postdoc.Mobility au Royaume-Uni est resté plutôt constant et n'a pas connu une telle baisse jusqu'à présent, malgré l'arrivée du Brexit. Parallèlement, toute l'Europe continentale est devenue plus attrayante pour les bénéficiaires, ce que reflète un nombre croissant de séjours.

<div class="plot-box">
<div class="plot-title">Bourses en Europe continentale, aux États-Unis et au Royaume-Uni</div>
```{r trends1, fig.height=2}
ggiraph_trendy_US
```
<div class="caption">
Pourcentage annuel du total mondial des bourses Postdoc.Mobility en Europe continentale, aux États-Unis et au Royaume-Uni.
</div>
</div>

Une sélection de pays présentant les tendances les plus intéressantes est illustrée ci-dessous. La France était très prisée vers 2012-2013, suivie immédiatement d'une forte baisse des séjours, mais elle a attiré ces dernières années à nouveau plus de chercheuses et chercheurs en début de carrière. La diminution du nombre de bourses aux États-Unis n'a pas entraîné une augmentation dans d'autres pays anglophones, car nous constatons une légère tendance à la baisse au Canada et en Australie. En revanche, le pourcentage de bourses accordées vers l'Allemagne, les Pays-Bas et l'Autriche a généralement augmenté.

Les pays qui ne sont pas mis en évidence dans ces chiffres ne présentent pas de tendances pluriannuelles particulières dans le pourcentage de bénéficiaires Postdoc.Mobility.


<div class="plot-box">
<div class="plot-title">Bourses dans d'autres pays de premier plan</div>
```{r trends2, out.width="100%", fig.height=6}
ggiraph_trendy_rest
```
<div class="caption">
Pourcentage annuel du total mondial des bourses Postdoc.Mobility dans une sélection de pays. Les pays non représentés ici n’ont pas montré de tendances marquantes.
</div>
</div>

Le graphique ci-dessous montre le nombre de bourses par continent, réparti par domaine de recherche (SHS : sciences sociales et humaines, MINT : mathématiques, sciences naturelles et du génie, SV : sciences de la vie). L’Amérique du Nord et l’Océanie affichent un plus grand nombre de bourses axées sur les sciences de la vie, tandis que les sciences sociales et humaines sont les plus fréquentes sur les autres continents. Le nombre de bourses est particulièrement faible en Amérique latine et en Afrique. Ces chiffres regroupent le Mexique avec l’Amérique latine.

<div class="plot-box">
<div class="plot-title">Bourses dans les différents continents et domaines de recherche</div>
```{r, out.width="100%", fig.height=5.5}
# df %>%
# count(Continent)

df %>%
  group_by(Continent) %>%
  count(research_area) %>%
  mutate(
    max = max(n),
    research_area = case_when(
      research_area == "SSH" ~ "SHS",
      research_area == "MINT" ~ "MINT",
      research_area == "LS" ~ "SV",
      TRUE ~ research_area
    ),
    research_area = factor(research_area,
      levels = c("SHS", "MINT", "SV")
    ),
    Continent = case_when(
      Continent == "Africa" ~ "Afrique",
      Continent == "North America" ~ "Amérique du Nord",
      Continent == "Europe" ~ "Europe",
      Continent == "Asia" ~ "Asie",
      Continent == "Oceania" ~ "Océanie",
      Continent == "Latin America" ~ "Amérique latine",
      TRUE ~ Continent
    ),
    Continent = factor(Continent,
      levels = c(
        "Amérique du Nord", "Europe",
        "Océanie", "Asie",
        "Afrique", "Amérique latine"
      )
    )
  ) %>%
  ggplot(aes(x = research_area, y = n)) +
  geom_bar(stat = "identity", fill = color_scheme[1], width = 0.4) +
  geom_text(aes(
    y = n + max * 0.1,
    label = print_num(n)
  ),
  size = 2.5, family = "Source Sans Pro",
  color = "#4d4d4d"
  ) +
  get_datastory_theme(gridline_axis = "y") +
  theme(
    axis.title.x = element_blank(),
    axis.title.y = element_blank()
  ) +
  facet_wrap(~Continent, ncol = 2, nrow = 3, scales = "free")
```
<div class="caption">
Nombre de bourses Postdoc.Mobility dans les différents domaines de recherche et continents. Le Mexique est inclus dans l'Amérique latine.
</div>
</div>


Le pourcentage de bourses vers les pays européens a augmenté ces dernières années, tandis que celles vers l'Océanie et l'Amérique du Nord sont en baisse depuis 2015. La baisse en Océanie, après 2020, peut être due aux mesures relatives à la pandémie avec des règles de voyage et d'immigration très strictes, en particulier en Australie et Nouvelle-Zélande. En comparaison, le nombre de bourses en Asie est resté relativement faible.

<div class="plot-box">
<div class="plot-title">Bourses dans les différents domaines de recherche et les quatre continents les plus fréquentés au fil du temps</div>
```{r, out.width="100%", fig.height=10}
total <- df %>%
  filter(Continent %in% c("Europe", "North America", "Oceania", "Asia")) %>%
  group_by(CallDecisionYear, Continent, total_per_year) %>%
  count(CallDecisionYear, Continent) %>%
  mutate(research_area = "Totale")

total_ra <- df %>%
  filter(Continent %in% c("Europe", "North America", "Oceania", "Asia")) %>%
  group_by(CallDecisionYear, Continent, total_per_year) %>%
  count(research_area)

counts <- rbind(total, total_ra)

counts <- counts %>%
  mutate(pctg = n / total_per_year)

counts_plot <- counts %>%
  # ungroup() %>%
  # group_by(CallDecisionYear, Continent) %>%
  mutate(
    research_area = case_when(
      research_area == "SSH" ~ "SHS",
      research_area == "MINT" ~ "MINT",
      research_area == "LS" ~ "SV",
      TRUE ~ research_area
    ),
    research_area = factor(research_area,
      levels = c("SHS", "MINT", "SV", "Totale")
    ),
    Continent = case_when(
      Continent == "North America" ~ "Amérique du Nord",
      Continent == "Europe" ~ "Europe",
      Continent == "Asia" ~ "Asie",
      Continent == "Oceania" ~ "Océanie",
      TRUE ~ Continent
    ),
    Continent = factor(Continent,
      levels = c(
        "Amérique du Nord",
        "Europe",
        "Océanie",
        "Asie"
      )
    )
  ) %>%
  group_by(Continent) %>%
  mutate(limit = max(n)) %>%
  ggplot(aes(x = CallDecisionYear, y = pctg, color = research_area)) +
  geom_line(mapping = aes(x = CallDecisionYear), size = 0.5) +
  geom_point_interactive(aes(
    tooltip = paste0(
      "Pays : ", Continent, "<br>",
      "Domaines de recherche : ", research_area, "<br>",
      "Pourcentage : ", paste0(round(pctg * 100), "%"), "<br>",
      "Nombre : ", n, "<br>",
      "Année : ", CallDecisionYear, "<br>"
    ),
    data_id = rownames(counts)
  ),
  shape = 16,
  size = 2.5
  ) +
  scale_color_manual(values = color_scheme) +
  get_datastory_theme(gridline_axis = "y") +
  theme(
    axis.title.x = element_blank(),
    axis.title.y = element_blank(),
    plot.margin = unit(x = c(-2, 0, 0, 0), units = "mm"),
    strip.text.x = element_text(size = 7),
    panel.spacing = unit(0, "lines")
  ) +
  facet_wrap(~Continent, nrow = 2, ncol = 2, scales = "free_y", shrink = FALSE) +
  expand_limits(y = c(0, 0.1)) +
  # Insert individual scales for the facetted plots using ggh4x, so we can
  # set individual limits for the four continents
  facetted_pos_scales(
    y = list(
      Continent == "Amérique du Nord" ~
        scale_y_continuous(
          limits = c(0, 0.7),
          labels = percent_format(accuracy = 1)
        ),
      Continent == "Europe" ~
        scale_y_continuous(
          limits = c(0, 0.7),
          labels = percent_format(accuracy = 1)
        ),
      Continent == "Océanie" ~
        scale_y_continuous(
          limits = c(0, 0.1),
          labels = percent_format(accuracy = 1)
        ),
      Continent == "Asie" ~
        scale_y_continuous(
          limits = c(0, 0.1),
          labels = percent_format(accuracy = 1)
        )
    )
  )

girify(counts_plot)
```
<div class="caption">
Pourcentage annuel du total mondial des bourses Postdoc.Mobility dans les différents domaines de recherche et les quatre continents les plus fréquentés au fil du temps. Les continents restants ne sont pas affichés en raison du faible nombre de bourses. Veuillez noter que les deux graphiques de la rangée supérieure montrent des sections d'axe Y différentes de celles des deux graphiques de la rangée inférieure.
</div>
</div>

Les tableaux suivants montrent le montant moyen accordé par an aux bourses Postdoc.Mobility pour chaque continent, et le montant total accordé par domaine de recherche pour chaque continent, depuis 2005. Il est important de mentionner que le montant accordé aux bénéficiaires est principalement défini par le coût de la vie dans le pays de destination.


<div class="plot-box">
<div class="plot-title">Montant moyen des financements accordés pour les bourses Postdoc.Mobility (en francs suisses) pour chaque continent de 2005 à 2021</div>

```{r}
average <- df %>%
  group_by(Continent) %>%
  mutate(Continent = case_when(
    Continent == "North America" ~ "Amérique du Nord",
    Continent == "Europe" ~ "Europe",
    Continent == "Asia" ~ "Asie",
    Continent == "Oceania" ~ "Océanie",
    Continent == "Latin America" ~ "Amérique latine",
    TRUE ~ Continent
  )) %>%
  summarise(amount_granted = mean(AmountGranted, na.rm = TRUE)) %>%
  arrange(desc(amount_granted)) %>%
  mutate(amount_granted = print_num(round(amount_granted)))

average %>%
  kable(
    linesep = "",
    booktabs = TRUE,
    col.names = c("Continent", "Moyenne des fonds accordés"),
    label = "continent_average_amount",
    table.attr = "style='width:55%;'", 
    align = c("l", "r")
  ) %>%
  kable_styling(
    position = "center",
    htmltable_class = "lightable-striped",
    html_font = "\"Source Sans Pro\""
  ) %>%
  kable_paper(
    latex_options = c("striped", "hold_position"),
    html_font = "\"Source Sans Pro\""
  )
```


</div>


<div class="plot-box" style="overflow-x: auto;">
<div class="plot-title">Financement total accordé (en francs suisses) pour les bourses Postdoc.Mobility par domaine de recherche pour chaque continent de 2005 à 2021</div>

```{r}
amounts <- df %>%
  group_by(Continent, research_area) %>%
  mutate(
    Continent = case_when(
      Continent == "North America" ~ "Amérique du Nord",
      Continent == "Europe" ~ "Europe",
      Continent == "Asia" ~ "Asie",
      Continent == "Oceania" ~ "Océanie",
      Continent == "Latin America" ~ "Amérique latine",
      TRUE ~ Continent
    ),
    research_area = case_when(
      research_area == "SSH" ~ "SHS",
      research_area == "MINT" ~ "MINT",
      research_area == "LS" ~ "SV",
      TRUE ~ research_area
    )
  ) %>%
  summarise(amount_granted = sum(AmountGranted, na.rm = TRUE)) %>%
  ungroup() %>%
  # Ordering
  mutate(research_area = fct_relevel(research_area, c("SHS", "MINT", "SV"))) %>%
  arrange(Continent, research_area) %>%
  pivot_wider(names_from = research_area, values_from = amount_granted)

total <- print_num(sum(apply(amounts[, -1], 1, sum)))
sum1 <- c(print_num(apply(amounts[, -1], 1, sum)))
sum2 <- c("Totale", print_num(apply(amounts[, -1], 2, sum)), "")

amounts <- sapply(amounts, print_num)

amounts <- cbind(amounts, unname(sum1))
colnames(amounts)[5] <- "Totale" 
amounts <- rbind(amounts, unname(sum2))
amounts[7, 5] <- total

amounts %>%
  kable(
    linesep = "",
    booktabs = TRUE,
    # col.names = c("Continent", "Amount awarded (CHF)"),
    label = "continent_research_area_amount", 
    align = c("l", "r", "r", "r", "r")
  ) %>%
  kable_styling(
    position = "center",
    htmltable_class = "lightable-striped",
    html_font = "\"Source Sans Pro\"", 
    # bootstrap_options = c("responsive")
  ) %>%
  kable_paper(
    latex_options = c("striped", "hold_position"),
    html_font = "\"Source Sans Pro\""
  )
```

</div>

<div class='info-box'>

### Diminution depuis 2020

Les chiffres comprennent toutes les formes de la bourse Postdoc.Mobility, y compris les volets précédents Early et Advanced Postdoc.Mobility. La plupart des bénéficiaires effectuent la totalité de leur séjour dans un seul établissement, mais environ un sur six en fréquente plusieurs. Dans ce récit de données, chaque institution est comptée séparément et les subsides de retour en Suisse ne sont pas inclus. De plus, tous les chercheuses et chercheurs compris dans cette analyse avaient déjà terminé leur doctorat et étaient considérés comme des postdoctorant·es au moment de leur bourse. La baisse des octrois depuis 2020 s'explique d'une part par un budget réduit en 2020, et d'autre part par la fusion d'Early Postdoc.Mobility avec Postdoc.Mobility en 2021.


<div class="plot-box">
<div class="plot-title">Bourses accordées et nombre total d'institutions internationales fréquentées chaque année de 2005 à 2021</div>
<div style="">
```{r totals}
ggiraph_total_per_year
```
</div>
<div class="caption">
Nombre de boursières et boursiers Postdoc.Mobility et nombre d'institutions de recherche fréquentées au fil du temps.
</div>
</div>

De plus amples informations sont disponibles sur la page <a href="https://data.snf.ch/key-figures/internationality" target="_blank">Internationalité</a> des Chiffres clés du FNS, où les doctorant·es de l’instrument Doc.Mobility sont également inclus dans les données sur les bourses.

</div>

### Suivi de nos bénéficiaires

Le FNS s'intéresse également à l'impact de ses instruments d'encouragement de carrières, dont Postdoc.Mobility fait partie. C'est pourquoi le projet <a href="https://careertrackercohorts.ch/" target="_blank">Career Tracker Cohorts (FNS-CTC)</a> a été lancé en 2018. Cette initiative vise à mieux comprendre les parcours professionnels des candidat·es aux instruments de financement de carrières après le doctorat, ainsi que l'impact à moyen et long terme des instruments d'encouragement de carrières du FNS.

Les données, le texte et le code associés à ce récit de données sont disponibles sur <a href="https://github.com/snsf-data/datastory_fellowships_worldwide" target="_blank">Github</a> et archivés sur <a href="https://doi.org/10.46446/datastory.where-do-our-postdoc-mobility-grantees-go" target="_blank">Zenodo</a> DOI : 10.46446/datastory.where-do-our-postdoc-mobility-grantees-go
